# FELIPE ORTIZ O

DESARROLLADOR DE SOFTWARE



+569 7311 6758



felipe.ortiz.oyarzun@gmail.com

# **SOBRE MI**

Soy una persona proactiva, excelente compañero de equipo, organizado y responsable. Disfruto mucho aprender cosas nuevas, por lo que mi objetivo es un puesto desafiante y dinámico donde poder compartir mi experiencia y a su vez sumar nuevos conocimientos.

# EDUCACIÓN

# Instituto profesional DuocUC

- Titulo de Ing. en informática
- Titulo de Analista programador

# **TECNOLOGIAS**

























Entre muchos otros...

# IDIOMAS

## Inglés

Oral intermedio. Escrito avanzado.

# EXPERIENCIA LABORAL

### Analista programador

Junta Nacional de Bomberos de Chile, Marzo 2021 -Agosto 2022

- Liderar proyectos y desarrollo de aplicaciones web
- PHP-Laravel-Livewire, JS-VUE.js, PostgreSQL, MySQL, Moodle, Joomla!

#### Desarrollador web

# VrWeb, Abril 2019 - Diciembre 2020

Desarrollo de proyectos web y movile con tecnologías:

- Webapp en PHP, JS, Android Kotlin, base de datos MySQL e infraestructura en la nube AWS.
- E-commerce desarrollado en PHP Prestashop y base de datos MySQL.
- Aplicación web en PHP, JS y base de datos PostgreSQL.

#### Analista de sistemas

## Policomp, Marzo 2016 - Marzo 2018

• Soporte tecnico ofimatica nivel 2 para importantes clientes: Santander - IBM - Sura - Disney - SMU